【裁判字號】    90,訴,2820
【裁判日期】    901231
【裁判案由】    娛樂稅
【裁判全文】
臺北高等行政法院判決                              九十年度訴字第二八二○號
                              .
    原      告  甲○○
    被      告  臺北縣政府稅捐稽徵處
                （原臺北縣稅捐稽徵處）
    代  表  人  乙○○處長）.
    訴訟代理人  丁○○
                戊○○
右當事人間因娛樂稅事件，原告不服財政部中華民國九十年二月十二日台財訴字第○
九○一三五○六一九號再訴願決定，提起行政訴訟。本院判決如左：
    主  文
原告之訴駁回。
訴訟費用由原告負擔。
    事  實
緣原告涉嫌未依法辦理營業登記及娛樂業登記，擅自經營視唱中心業務，自民國（以
下同）八十七年二月一日開始營業至同年七月五日查獲日止，逃漏營業額計新臺幣（
以下同）七八○、○○○元，案經被告查獲，審理違章成立，核定補徵營業稅七、八
○○元（已於八十七年七月八日繳納）、娛樂稅六九、○二六元，及按營業稅所漏稅
額處二倍罰鍰一五、六○○元，娛樂稅應納稅額六九、○二六元處七倍罰鍰四八三、
一○○元（計至百元止）。原告不服，申請復查，未獲變更，遂就娛樂稅部分提起一
再訴願，遞遭駁回，遂向本院提起行政訴訟。茲摘敘兩造之訴辯意旨如左：
甲、原告方面：
    原告未於言詞辯論期日到場，據其於準備程序期日到場及提出之書狀，聲明、陳
    述如左：
一、聲明：求為判決
１、再訴願決定、訴願決定及原處分（關於娛樂稅部分）均撤銷。
２、訴訟費用由被告負擔。
二、陳述：
１、本件原告之營業狀況如下：
(1)、營業時間：自八十七年二月一日起至八十七年七月五日止，下午二時至十一時，
    並非原處分所稱晚間八時至翌日凌晨三時。
(2)、店內設備：是六張一般木質桌椅，並非六組沙發樣式之桌椅。一台電視播放第四
    台頻道節目供客人欣賞，純屬一般消費性場所，有照片為憑。店內沒有放音室、
    點唱歌本、卡帶、喇叭音響，如何經營卡拉ＯＫ？
２、被告稽查小組至店內填報資料時宣稱為例行公事，以瞭解營業環境、地方動態，
    言明與稅務無關，致原告未詳查即配合簽名。稽查小組所持公文均為制式化，公
    式化處理難免有誤差，本店為客人  CALL IN 電台歌唱節目給客人歌唱，被告因
    此認定本店經營卡拉ＯＫ，原告不服。
３、八十七年七月七日下午原告收到繳稅通知，翌日上午即前往中和稅捐處辦理，隨
    即繳交營業稅七、八○○元，承辦人江珮宜熟知稅法，為何不告知原告本件同時
    涉有娛樂稅？八十七年七月六日本店轉讓易主，負責人變更營業項目為卡拉ＯＫ
    （其時原告仍在店內協助其業務），同年七月十六日原告在中和稅捐處經承辦人
    詳詢原告營業始末後填寫承諾書，填寫時，原告疏未分段註明日期，誤以目前營
    業項目申報為卡拉ＯＫ，然應為自八十七年二月一日起至八十七年六月三十日止
    申報歌之鄰泡沫紅茶、小吃，以課徵營業稅，自八十七年七月六日起至八十七年
    八月九日止申報歌之鄰卡拉ＯＫ，以課徵營業稅與娛樂稅，始為正確。原告向承
    辦人細說營業前後日期，承辦人乃人民公僕，有教導無知民眾之責，明知原告申
    報有誤，卻不即時加以糾正，致原告遭課處娛樂稅及稅額七倍罰鍰共計四、九八
    、七○○元。
４、綜上所述，原告所經營並非一般娛樂業，不應扣徵娛樂稅，請判決如原告訴之聲
    明。
乙、被告方面：
一、聲明：求為判決如主文所示。
二、陳述：
１、按「娛樂稅，就左列娛樂場所、娛樂設施或娛樂活動所收票價或收費額徵收之．
    ．．六、．．．其他提供娛樂設施供人娛樂者。」、「前項各種娛樂場所、娛樂
    設施或娛樂活動不售票券，另以其他飲料品或娛樂設施供應娛樂人者，按其收費
    額課徵娛樂稅。」、「凡經常提供依本法規定應徵收娛樂稅之營業者，於開業時
    ，均應於事前向主管稽徵機關辦理登記及代徵報繳娛樂稅之手續。」及「娛樂稅
    代徵人不為代徵者，除追繳外，按應納稅額處五倍至十倍罰鍰，並得停止其營業
    。」分別為娛樂稅法第二條第一項第六款、第二項、第七條及第十四條第一項所
    明定。
２、本件原告涉嫌未依法辦理營業登記及娛樂業登記，擅自經營視唱中心業務，自八
    十七年二月一日開始營業至七月五日查獲日止，逃漏營業額計七八○、○○○元
    ，違反行為時營業稅法第二十八條及娛樂稅法第七條規定，案經被告查獲，核定
    補徵娛樂稅六九、○二六元及按娛樂稅應納稅額六九、○二六元處七倍之罰鍰四
    八三、一○○元。原告不服，主張每月營收僅五至六萬元，八十七年七月一日營
    業卡拉ＯＫ，然不善經營，於八十七年八月二十五日結束營業云云。申經被告復
    查決定以，查原告涉嫌未於開業前辦理營業登記及代徵報繳娛樂稅手續，擅自於
    八十七年二月一日至同年七月五日在台北縣中和市○○路五三五號經營「歌之鄰
    歡唱卡拉ＯＫ」業務，此有卷附臺北縣政府聯合查報小組稽查違規商業活動現場
    紀錄表、承諾書可稽，其違章事證明確等由，駁回其復查之申請。原告猶表不服
    ，訴稱其經營歌之鄰泡沫紅茶、小吃期間，店內一台電視供消費者收看一般電視
    節目，臺北縣政府稽查人員認定本店為歌之鄰卡拉ＯＫ，與事實不符。營業稅一
    次徵收三個月，本店經營月收入僅五萬元，原告誤將每個月都以三個月的營業總
    額來報稅，才導致月收入變成十五萬元，被告徵收原告五個月又五天的稅金，才
    造成有七十八萬元的總收入，假如真有如此高收入，又何致虧損倒閉。請撤銷原
    處分云云。訴經臺灣省政府八十八年五月二十七日八八府訴二字第一五三二六八
    號訴願決定及財政部台財訴字第○九○一三五○六一九號再訴願決定以，查原告
    八十七年七月十六日出具承諾書已坦承原告於八十七年二月一日經營泡沫紅茶、
    小吃、卡拉ＯＫ業務未依規定辦理營業登記，自八十七年二月一日至八十七年七
    月五日止，總計營業額七十八萬元屬實。」，況根據臺北縣政府聯合查報小組稽
    查違規商業活動現場紀錄表記載，稽查人員係於八十七年三月二十日查獲原告經
    營卡拉ＯＫ，該表並經原告簽名承認在案，原告主張係八十七年七月一日始經營
    卡拉ＯＫ，顯不足採。是被告係依據原告所稱未辦營業登記期間營業額七十八萬
    元，核定補徵娛樂稅六九、○二六元及處娛樂稅罰鍰四八三、一○○，揆諸首揭
    法條，並無不合等由，駁回其訴願及再訴願。茲原告仍執前詞，訴稱並無卡拉Ｏ
    Ｋ設備，僅播放第四台流行歌曲頻道供人欣賞．．．云云，資為爭議。查原告經
    營卡拉ＯＫ業務營業時間自晚上八點至凌晨三點，有視聽歌唱設備一組，桌椅六
    組，使用視聽歌唱設備有對價關係，均載於臺北縣政府聯合查報小組稽查違規商
    業活動現場紀錄表附原處分卷可稽，所訴自難謂有理由，本件原決定及原處分請
    予以維持。
３、綜上所陳，原告之訴應認為無理由，請判決如被告答辯之聲明。
    理  由
一、本件原告經合法通知，未於言詞辯論期日到場，核無行政訴訟法第二百十八條準
    用民事訴訟法第三百八十六條各款所列之情事，爰依被告之聲請，由其一造辯論
    而為判決，合先敘明。
二、按「娛樂稅，就左列娛樂場所、娛樂設施或娛樂活動所收票價或收費額徵收之：
    ．．．六．．．及其他提供娛樂設施供人娛樂者。前項各種娛樂場所、娛樂設施
    或娛樂活動不售票券，另以其他飲料品或娛樂設施供應娛樂人者，按其收費額課
    徵娛樂稅。」、「凡經常提供依本法規定應徵收娛樂稅之營業者，於開業、遷移
    、改業、變更、改組、合併、轉讓及歇業時，均應於事前向主管稽徵機關辦理登
    記及代徵報繳娛樂稅之手續。」、「娛樂稅代徵人不為代徵或短徵、短報、匿報
    娛樂稅者，除追繳外，按應納稅額處五倍至十倍罰鍰，並得停止其營業。」，娛
    樂稅法第二條第一項第六款、第二項、第七條及第十四條第一項分別定有明文。
三、本件原告涉嫌未依法辦理營業登記及娛樂業登記，擅自經營視唱中心業務，自八
    十七年二月一日開始營業至同年七月五日查獲日止，逃漏營業額計七八○、○○
    ○元，違反行為時營業稅法第二十八條及娛樂稅法第七條規定，案經被告查獲，
    核定補徵娛樂稅六九、○二六元及按娛樂稅應納稅額六九、○二六元處七倍之罰
    鍰四八三、一○○元。原告不服，主張每月營收僅五至六萬元，八十七年七月一
    日營業卡拉ＯＫ，然不善經營，於八十七年八月二十五日結束營業云云。申經被
    告復查決定以，查原告涉嫌未於開業前辦理營業登記及代徵報繳娛樂稅手續，擅
    自於八十七年二月一日至同年七月五日在台北縣中和市○○路五三五號經營「歌
    之鄰歡唱卡拉ＯＫ」業務，此有原處分卷附臺北縣政府聯合查報小組稽查違規商
    業活動現場紀錄表、承諾書可稽，其違章事證明確等由，駁回其復查之申請。原
    告猶表不服，訴稱其經營歌之鄰泡沫紅茶、小吃期間，店內一台電視供消費者收
    看一般電視節目，臺北縣政府稽查人員認定本店為歌之鄰卡拉ＯＫ，與事實不符
    。營業稅一次徵收三個月。本店經營月收入僅五萬元，原告誤將每個月都以三個
    月的營業總額來報稅，才導致月收入變成十五萬元，被告徵收原告五個月又五天
    的稅金，才造成有七十八萬元的總收入，假如真有如此高收入，又何致虧損倒閉
    。請撤銷原處分云云。訴經臺灣省政府八十八年五月二十七日八八府訴二字第一
    五三二六八號訴願決定及財政部台財訴字第○九○一三五○六一九號再訴願決定
    以，查原告八十七年七月十六日出具承諾書已坦承：「本人於八十七年二月一日
    經營泡沫紅茶、小吃、卡拉ＯＫ業務未依規定辦理營業登記，自八十七年二月一
    日至八十七年七月五日止，總計營業額七十八萬元屬實。」，況根據臺北縣政府
    聯合查報小組稽查違規商業活動現場紀錄表記載，稽查人員係於八十七年三月二
    十日查獲原告經營卡拉ＯＫ業務，營業時間自晚上八點至凌晨三點，有視聽歌唱
    設備一組，桌椅六組，使用視聽歌唱設備有對價關係，該表並經原告簽名承認在
    案，原告主張係八十七年七月一日始經營卡拉ＯＫ，顯不足採。是被告係依據原
    告所稱未辦營業登記期間營業額七十八萬元，核定補徵娛樂稅六九、○二六元及
    處娛樂稅罰鍰四八三、一○○元，揆諸首揭法條，並無不合等由，駁回其訴願及
    再訴願，經核並無不妥。茲原告仍執前詞，訴稱營業時間為下午二時至十一時，
    並無卡拉ＯＫ設備，僅一台電視播放第四台頻道節目供客人欣賞，另為客人CALL
    IN電台歌唱節目給客人歌唱，尚非經營卡拉ＯＫ云云，資為爭議。惟經本院質之
    證人即當日稽查人員丙○○證稱：「我們是有看到視聽歌唱的設備，才會在稽查
    紀錄上註明，我們有問負責人才知每人最低消費額為三百元，營業時間也是負責
    人所言，如果如原告所述，收音機喇叭接電視，有聲音沒有畫面，稽查紀錄上不
    可能載明是視聽歌唱設備一組。我不記得當時視聽歌唱設備為何，但原告有承認
    現場有客人唱歌，應有電視畫面，才會認定是視聽歌唱設備，我記得有客人拿麥
    克風在唱歌，這就是經營卡拉ＯＫ，不一定要有ＤＪ。」等語，足見原告所訴各
    節尚難採信。本件原告之訴並無理由，應予駁回。
四、兩造其餘攻擊防禦方法均與本件判決結果不生影響，故不逐一論述，併此敘明。
據上論結，本件原告之訴為無理由，爰依行政訴訟法第九十八條第三項前段、第二百
十八條，民事訴訟法第三百八十五條第一項前段判決如主文。
中    華    民    國      九十      年    十二        月    三十一      日
                         臺 北 高 等 行 政 法 院  第 三 庭
                                             審判長 法  官  徐瑞晃
                                                    法  官  曹瑞卿
                                                    法  官  吳慧娟
右為正本係照原本作成。
如不服本判決，應於送達後二十日內，向本院提出上訴狀並表明上訴理由，如於本判
決宣示後送達前提起上訴者，應於判決送達後二十日內補提上訴理由書（須按他造人
數附繕本）。
中    華    民    國      九十      年    十二        月    三十一      日
                                                    書記官  葉冠伸


司法院資訊處製作；財團法人民間司法改革基金會備份。
